臺灣臺中地方法院刑事判決　　　　　　 100年度訴字第1810號
公　訴　人　臺灣臺中地方法院檢察署檢察官
被　　　告　黃文興
上列被告因違反毒品危害防制條例案件，經檢察官提起公訴（10
0年度毒偵字第296、759號），本院依簡式審判程序判決如下：
    主  文
黃文興施用第一級毒品，累犯，處有期徒刑壹年，扣案之海洛因
壹包（海洛因驗餘淨重零點零柒玖公克）沒收銷燬之，另扣案之
注射針筒壹支、塑膠鏟管壹支、注射水肆支、空夾鏈袋捌拾肆個
均沒收；又施用第二級毒品，累犯，處有期徒刑陸月，扣案之玻
璃吸食器壹支、空夾鏈袋捌拾肆個均沒收。應執行有期徒刑壹年
伍月，扣案之海洛因壹包（海洛因驗餘淨重零點零柒玖公克）沒
收銷燬之，另扣案之注射針筒壹支、塑膠鏟管壹支、注射水肆支
、空夾鏈袋捌拾肆個、玻璃吸食器壹支均沒收。
    事  實
一、黃文興前因於民國95年1月14日晚上7時為警採尿前96小時內
    之某時許施用第一級毒品、第二級毒品之案件，經本院以95
    年度訴字第521號分別判處有期徒刑9月、5月，應執行有期
    徒刑1年確定。又因施用第一級毒品案件，經本院以97年度
    訴字第3193號判處有期徒刑10月確定，因竊盜案件，經本院
    以97年度易字第3923號分別判處有期徒刑4月（共2罪）、3
    月（共2罪），應執行有期徒刑10月確定，上開案件，再經
    本院以98年度聲字第1172號裁定合併定其應執行之刑為1年6
    月確定，嗣經送監執行，於98年11月10日因縮短刑期假釋出
    監付保護管束，甫於98年12月17日因縮刑期滿未經撤銷假釋
    ，而執行完畢。再因施用第一級毒品、第二級毒品案件，經
    本院以100年度訴字第1054號分別判處有期徒刑10月、5月，
    應執行有期徒刑1年2月確定，嗣於100年7月8日送監執行，
    現仍在法務部矯正署臺中監獄臺中分監執行中。另因施用毒
    品案件，經本院以94年度毒聲字第1392號裁定送觀察、勒戒
    後，認無繼續施用毒品之傾向，於94年11月4日執行完畢，
    並經臺灣臺中地方法院檢察署檢察官以94年度毒偵字第5541
    號為不起訴處分確定。詎黃文興猶不知悔改，復基於施用第
    一級毒品海洛因之犯意，於100年1月18或19日某時許，在其
    位於臺中市○里區○○里○○路○段209巷41弄7號住處內，
    以將第一級毒品海洛因粉末置入注射針筒內加水後，再以針
    筒注射手臂血管之方式，施用第一級毒品海洛因1次；另基
    於施用第二級毒品甲基安非他命之犯意，於同月20日凌晨某
    時許，在其上開住處內，以將第二級毒品甲基安非他命粉末
    置於玻璃球管內用火燒烤而吸其煙霧之方式，施用第二級毒
    品甲基安非他命1次。嗣經警於100年1月20日上午7時20分許
    ，持本院核發之搜索票，前往黃文興上開住處搜索，當場查
    獲黃文興，並扣得第一級毒品海洛因1包（海洛因送驗淨重0
    .087公克、驗餘淨重0.079公克），及其所有、供其施用第
    一級毒品所用之注射針筒1支、塑膠鏟管1支，供其施用第二
    級毒品所用之玻璃吸食器1支，供其犯施用第一級毒品犯罪
    預備之注射水4支，供其犯施用第一級毒品及第二級毒品犯
    罪預備之空夾鏈袋84個，而查悉上情。
二、案經內政部警政署鐵路警察局第三警務段報告臺灣臺中地方
    法院檢察署檢察官偵查起訴。
    理  由
一、按除被告所犯為死刑、無期徒刑、最輕本刑為3年以上有期
    徒刑之罪或高等法院管轄第一審案件者外，於刑事訴訟法第
    273條第1項程序進行中，被告先就被訴事實為有罪之陳述時
    ，審判長得告知被告簡式審判程序之旨，並聽取當事人、代
    理人、辯護人及輔佐人之意見後，裁定進行簡式審判程序；
    除簡式審判程序、簡易程序及第376條第1款、第2款所列之
    罪之案件外，第一審應行合議審判；刑事訴訟法第273條之
    1第1項、第284條之1分別定有明文。本件被告黃文興所犯係
    死刑、無期徒刑、最輕本刑為3年以上有期徒刑或高等法院
    管轄第一審案件以外之罪，且於本院行準備程序時就被訴事
    實為有罪之陳述，經受命法官告知簡式審判程序之旨，並聽
    取公訴人、被告之意見後，本院合議庭認無不得或不宜改依
    簡式審判程序進行之處，經評議結果，裁定改由受命法官獨
    任行簡式審判程序，合先敘明。
二、訊據被告黃文興對於上開施用第一級毒品海洛因、第二級毒
    品甲基安非他命之犯行，均坦承不諱，且其於100年1月20日
    為警查獲後，經警採其尿液送驗，結果呈嗎啡、甲基安非他
    命陽性反應，此有尿液代號與真實姓名對照認證單、高雄醫
    學大學附設中和紀念醫院濫用藥物尿液檢驗報告1紙在卷可
    稽，又扣案之白色粉末1包，經送高雄市立凱旋醫院鑑定結
    果，確含海洛因成分，海洛因送驗淨重0.087公克、驗餘淨
    重0.079公克，此有高雄市立凱旋醫院濫用藥物成品檢驗鑑
    定書1紙在卷可考，並有第一級毒品海洛因1包、注射針筒1
    支、塑膠鏟管1支、玻璃吸食器1支、注射水4支、空夾鏈袋
    84個扣案為憑，足徵被告之自白確與事實相符。另按毒品危
    害防制條例於92年7月9日修正公布，自93年1月9日施行，其
    中第20條、第23條將施用毒品之刑事處遇程序，區分為「初
    犯」及「5年內再犯」、「5年後再犯」。依其立法理由之說
    明：「初犯」，經觀察、勒戒或強制戒治後，應為不起訴處
    分或不付審理之裁定；經觀察、勒戒或強制戒治執行完畢釋
    放後，「5年內再犯」者，因其再犯率甚高，原實施之觀察
    、勒戒及強制戒治既已無法收其實效，爰依法追訴或裁定交
    付審理。至於經觀察、勒戒或強制戒治執行完畢釋放後，「
    5年後再犯」者，前所實施之觀察、勒戒或強制戒治已足以
    遮斷其施用毒品之毒癮，為期自新及協助其斷除毒癮，仍適
    用「初犯」規定，先經觀察、勒戒或強制戒治之程序。從而
    依修正後之規定，僅限於「初犯」及「5年後再犯」2種情形
    ，始應先經觀察、勒戒或強制戒治程序。倘被告於5年內已
    再犯，經依法追訴處罰，縱其第3次（或第3次以上）再度施
    用毒品之時間，在初犯經觀察、勒戒或強制戒治執行完畢釋
    放5年以後，已不合於「5年後再犯」之規定，且因已於「5
    年內再犯」，顯見其再犯率甚高，原實施觀察、勒戒或強制
    戒治，已無法收其實效，即應依該條例第10條處罰（最高法
    院95年度第7次刑事庭會議決議參照）。本件被告前因施用
    毒品，經觀察、勒戒後，於94年11月4日執行完畢，又於5年
    內之95年1月14日晚上7時為警採尿前96小時內之某時許施用
    第一級毒品、第二級毒品，經本院以95年度訴字第521號分
    別判處有期徒刑9月、5月，應執行有期徒刑1年確定，此有
    臺灣臺中地方法院檢察署刑案資料查註紀錄表及臺灣高等法
    院被告前案紀錄表各1份在卷可考，則其再犯本件施用第一
    級毒品、第二級毒品犯行，按諸前揭說明，自無毒品危害防
    制條例第20條第3項規定之適用，而應按同條例第23條第2項
    規定，依法論科。本件事證明確，被告施用第一級毒品海洛
    因、第二級毒品甲基安非他命之犯行，均堪認定。
三、核被告黃文興所為，分別係犯毒品危害防制條例第10條第1
    項之施用第一級毒品罪、同條第2項之施用第二級毒品罪。
    被告為施用第一級毒品、第二級毒品，而持有各該級毒品，
    其持有之低度行為，應各為施用之高度行為所吸收，均不另
    論罪。再被告所犯上開2罪，係犯意各別、行為互殊，應予
    分論併罰。被告前因施用第一級毒品案件，經本院以97年度
    訴字第3193號判處有期徒刑10月確定，因竊盜案件，經本院
    以97年度易字第3923號分別判處有期徒刑4月（共2罪）、3
    月（共2罪），應執行有期徒刑10月確定，上開案件，再經
    本院以98年度聲字第1172號裁定合併定其應執行之刑為1年6
    月確定，嗣經送監執行，於98年11月10日因縮短刑期假釋出
    監付保護管束，甫於98年12月17日因縮刑期滿未經撤銷假釋
    ，而執行完畢等情，此有臺灣臺中地方法院檢察署刑案資料
    查註紀錄表及臺灣高等法院被告前案紀錄表各1份在卷可稽
    ，其於受有期徒刑執行完畢後，5年以內故意再犯本件有期
    徒刑以上之2罪，均為累犯，應依刑法第47條第1項規定，各
    加重其刑。爰審酌被告曾因施用毒品經送觀察、勒戒後，仍
    未能戒斷，再犯本案之罪，顯然未能善體國家設置觀察、勒
    戒機構，協助毒品施用者戒除毒癮之良法美意，及其犯罪之
    動機、目的、家庭經濟狀況貧寒之生活狀況、國中畢業之智
    識程度、品行、所生危害，暨犯罪後坦承犯行，態度尚屬良
    好等一切情狀，分別量處如主文所示之刑，並定其應執行之
    刑。扣案之海洛因1包（海洛因驗餘淨重0.079公克），為毒
    品危害防制條例第2條第2項第1款所稱之第一級毒品，應依
    同條例第18條第1項前段規定，沒收銷燬之。另扣案之注射
    針筒1支、塑膠鏟管1支、玻璃吸食器1支、注射水4支、空夾
    鏈袋84個，均係被告所有，其中，注射針筒1支、塑膠鏟管
    1支，係供其犯施用第一級毒品所用之物，玻璃吸食器1支，
    供其犯施用第二級毒品所用之物，注射水4支，係供其犯施
    用第一級毒品犯罪預備之用，空夾鏈袋84個，係供其犯施用
    第一級毒品及第二級毒品犯罪預備之用，此經被告供承明確
    （本院卷第29頁），爰依刑法第38條第1項第2款規定，分別
    宣告沒收。
據上論斷，應依刑事訴訟法第273條之1第1項、第299條第1項前
，毒品危害防制條例第10條第1項、第2項、第18條第1項前段，
刑法第11條前段、第47條第1項、第51條第5款、第38條第1項第
2款，判決如主文。
本案經檢察官黃永福到庭執行職務。
中    華    民    國   100    年    8     月    1     日
                  刑事第十五庭  法  官  鄭舜元
以上正本證明與原本無異。
如不服本判決應於收受判決後10日內向本院提出上訴書狀，並
應應敘述具體理由。其未敘述上訴理由者，應於上訴期間屆滿
後20日內向本院補提理由書(均須按他造當事人之人數附繕本)
「切勿逕送上級法院」。
                                書記官  黃聖心
中    華    民    國   100    年    8     月    1     日
附錄：論罪科刑法條：
毒品危害防制條例第10條
施用第一級毒品者，處6月以上5年以下有期徒刑。
施用第二級毒品者，處3年以下有期徒刑。